臺北高等行政法院裁定
110年度交上字第243號
上  訴  人  施瀚承                                     

被 上訴 人  桃園市政府交通事件裁決處

代  表  人  張丞邦（處長）
上列當事人間交通裁決事件，上訴人對於中華民國110年4月28日
臺灣桃園地方法院109年度交字第493號行政訴訟判決，提起上訴
，本院裁定如下：
　　主  文
上訴駁回。
上訴審訴訟費用新臺幣柒佰伍拾元由上訴人負擔。
　　理  由
一、按對於交通裁決事件之判決提起上訴，非以其違背法令為理
    由，不得為之，且應於上訴理由中表明原判決所違背之法令
    及其具體內容之事由，或表明依訴訟資料可認為原判決有違
    背法令之具體事實之事由，行政訴訟法第237條之9第2項準
    用第235條第2項及第236條之1規定甚明。是對於地方法院交
    通裁決事件之判決上訴，非以其違背法令，且於上訴理由中
    表明上開事由之一者，即屬不應准許，自應認為不合法而駁
    回之。
二、上訴人於民國109年7月18日凌晨2時37分許，駕駛車牌號碼0
    00-0000號自用小客車（下稱系爭車輛），行經國道一號高
    速公路南向44.3公里處時，經內政部警政署國道公路警察局
    第一公路警察大隊（下稱舉發機關）以非固定式雷達測速照
    相儀測速，測得系爭車輛於限速每小時100公里路段，車速
    為每小時172公里，舉發機關員警於同年8月12日以國道警交
    字第ZAB153983號及第ZAB153984號舉發違反道路交通管理事
    件通知單，逕行舉發上訴人有「限速100公里，經雷達（射
    ）測定行速為172公里，超速72公里」之違規事實，違反道
    路交通管理處罰條例（下稱道交條例）第43條第1項第2款規
    定，並載明應於同年9月26日前到案。嗣上訴人於同年8 月2
    0日到案向被上訴人陳述意見，經被上訴人於同年11月25日
    以上訴人於上開時、地，駕駛系爭車輛，有「行車速度，超
    過規定之最高時速逾60公里至80公里以內」、「駕駛人行車
    速度超過規定之最高時速六十公里以上( 處車主) 」之違規
    事實，依道交條例第43條第1項第2款及第43條第4項規定，
    以桃交裁罰字第58-ZAB153983號及第58-ZAB153984號違反道
    路交通管理事件裁決書（下合稱原處分）分別裁處上訴人罰
    鍰新臺幣8,000元，記違規點數3點，並應參加道路交通安全
    講習及吊扣汽車牌照3個月。上訴人不服，提起行政訴訟，
    經臺灣桃園地方法院109年度交字第493號行政訴訟判決（下
    稱原判決）駁回後，遂提起本件上訴。
三、上訴人對於原判決提起上訴，主張：警用測速器在施測時的
    十字準心必須打在車輛上，而舉發採證照片模糊不清，準心
    完全不在系爭車輛上，採證影片也無法看清楚車牌與車型、
    廠牌，難以叫人信服等語，雖以原判決違背法令為由，惟原
    審業於言詞辯論期日勘驗採證光碟內容，認定舉發機關員警
    已確實將雷射測速儀器對準受測車輛，並出現十字準心及同
    步顯示車速達每小時172公里，且係利用雷射測速儀同步拍
    照採證功能拍攝系爭車輛之車牌，據以論斷採證照片與車籍
    資料所載相符，因認原處分並無違誤。經核上訴人上訴理由
    ，無非係就原審取捨證據、認定事實之職權行使，指摘其為
    不當，並就原審已論斷所不採者，復執陳詞再為爭議，並未
    具體表明原判決所違背之法令及其具體內容，或依訴訟資料
    可認為原判決有違背法令之具體事實等事由。依首開規定及
    說明，應認其上訴為不合法。　　
四、據上論結，本件上訴為不合法。依行政訴訟法第237條之8第
    1項、第237條之9第2項、第236條之2第3項、第249條第1項
    前段、第104條、民事訴訟法第95條、第78條，裁定如主文
    。
中　　華　　民　　國　　110 　年　　11　　月　　30　　日
                    臺北高等行政法院第四庭
                              審判長法  官　高  愈  杰
                                  　法  官　李  君  豪
                                    法  官　楊  坤  樵
上為正本係照原本作成。
不得抗告。
中　　華　　民　　國　　110 　年　　11　　月　　30　　日
　　　　　　　　　　　   　　　　   書記官　何  閣  梅